---
layout: default
---


# Segundo cuatrimestre de 2023 - PPS

En este cuatrimestre vamos a tener 4 grupos, 3 de 5 personas y uno de 6. Vamos a pasar la composición de cada grupo en esta página en breve.

Para este cuatrimestre proponemos la continuación de cuatro trabajos que fueron desarrollados en cuatrimestres anteriores.  
A los dos que fueron trabajados en Desarrollo de Aplicaciones en el [primer cuatrimestre de 2023](../cuatrimestres/2023s1.md), o sea equivalencias y control de gastos de subsidios, se agregan los dos que fueron desarrollados durante 2022 (Desarrollo en el 1er cuatrimestre y PPS en el segundo).


## Proyectos

### Equivalencias  
El objetivo de este proyecto es ayudar a la gestión de los pedidos de equivalencia. La aplicación tiene dos roles: estudiante y director de carrera. El estudiante carga uno o varios pedidos de equivalencia, en cada pedido se indica qué materia quiere que le den por aprobada, y qué materias cursó en otras universidades que cubren los contenidos de esa materia. El director evalúa el pedido, y puede: aprobarlo, rechazarlo, o pedirle más información al estudiante.

El punto de partida fue un proyecto desarrollado entre 2021 y 2022, los detalles los tienen en [la página del cuatri pasado](../cuatrimestres/2023s1.md).

En el cuatrimestre anterior, tres grupos implementaron tres extensiones distintas sobre esta misma base, estos son los repos (los integrantes de cada grupo también los tienen en [la página del cuatri pasado](../cuatrimestres/2023s1.md)).

**Grupo 1**  
[https://github.com/orgs/DesApp-2023c1-Grupo-1/repositories](https://github.com/orgs/DesApp-2023c1-Grupo-1/repositories)

**Grupo 3**  
[https://github.com/orgs/DesApp-2023c1-Grupo-3/repositories](https://github.com/orgs/DesApp-2023c1-Grupo-3/repositories)

**Grupo 4**  
[https://github.com/orgs/DesApp-2023c1-Grupo-4/repositories](https://github.com/orgs/DesApp-2023c1-Grupo-4/repositories)

Qué hay que hacer:
1. Reunir las extensiones en un único proyecto, juntando las mejoras hechas en un único repo, haciendo también los refactors que se consideren convenientes. <br/> Para esto creo que lo mejor es que los agreguemos al repo de donde se forkearon los otros tres, y que "acumulen" en ese, hacer un PR de un fork al original es sencillo.
2. Tener andando una versión en alguna nube que Fernando y/o nosotros podamos acceder para mirar el producto.
3. Una vez que tengan todo andando en la nube, mostrárselo a Fernando Puricelli que es el stakeholder, y resolver qué agregado/s hacen falta para ponerlo operativo. 
4. Resolver dónde se van a hostear los archivos que se suban en la versión que quede operativa.
5. Implementar lo que haga falta.
6. Escribir un manual de despliegue, y en lo posible revisarlo con la gente de Sistemas de la Universidad que se va a encargar de subir el producto.


### Subsidios de investigación
El objetivo de este proyecto es asistir a los grupos de investigación que reciben subsidios de la UNaHur en la gestión de los fondos que se les asignan, de modo tal que puedan registrar los gastos realizados y conocer en todo momento el monto disponible; y al personal de la Secretaría de Investigación en el monitoreo del dinero destinado a estos subsidios.

El punto de partida fue un proyecto desarrollado entre 2021 y 2022, los detalles los tienen en [la página del cuatri pasado](../cuatrimestres/2023s1.md).

En el cuatrimestre anterior, dos grupos implementaron tres extensiones distintas sobre esta misma base, estos son los repos (los integrantes de cada grupo también los tienen en [la página del cuatri pasado](../cuatrimestres/2023s1.md)).

**Grupo 2**  
[https://github.com/orgs/DesApp-2023c1-Grupo-2/repositories](https://github.com/orgs/DesApp-2023c1-Grupo-2/repositories)

**Grupo 5**  
[https://github.com/orgs/DessApp-2023c1-Grupo-5/repositories](https://github.com/orgs/DessApp-2023c1-Grupo-5/repositories)

Qué hay que hacer: es parecido a equivalencias, pero tal vez más acotado, porque a este proyecto tal vez le falten más cosas para poder usarse.

Qué hay que hacer:
1. Reunir las extensiones en un único proyecto, juntando las mejoras hechas en un único repo, haciendo también los refactors que se consideren convenientes. <br/> Para esto creo que lo mejor es que los agreguemos al repo de donde se forkearon los otros dos, y que "acumulen" en ese, hacer un PR de un fork al original es sencillo.
2. Tener andando una versión en alguna nube que nosotros y/o la gente de la Secretaría de Investigación podamos acceder para mirar el producto.
3. Una vez que tengan todo andando en la nube, mostrárselo a alguien que decida la Secretaría de Investigación, y resolver qué agregado/s hacen falta para ponerlo operativo. 
4. Implementar lo que haga falta, al menos lo que entre dentro de la materia.
6. Escribir un documento que contenga un pequeño manual de operación (qué funciones tiene cada rol, con screenshots que ayuden a la comprensión) y el detalle de las funcionalidades que no se haya llegado a implementar.


### Seguimiento TPs diseño industrial
El objetivo es desarrollar funcionalidades que se integran dentro de un sistema de seguimiento de TPs para la carrera de Diseño Industrial. Este sistema se está usando actualmente (creemos) en la UNaHur y en la UBA; el proyecto fue propuesto por docentes que trabajan en ambas universidades.

La carpeta la pueden ver en la [página de pautas para la cursada](../pautas-para-la-cursada.md).

A continuación los links para los repos de back y front, que hay que forkear igual que se hizo [el cuatrimestre pasado](../cuatrimestres/2023s1.md).
- **Front**: [https://github.com/desapp-unahur-G1-2022C1/comunidad-trabajo-frontendV2](https://github.com/desapp-unahur-G1-2022C1/comunidad-trabajo-frontendV2).
- **Back**: [https://github.com/desapp-unahur-G1-2022C1/comunidad-backend-v3](https://github.com/desapp-unahur-G1-2022C1/comunidad-backend-v3).

### Comunidad de trabajo
El objetivo de este proyecto es publicar una bolsa de trabajo administrada desde la Universidad, donde los anuncios estén relacionados con las carreras que se dictan en la UNaHur, y cada anuncio sea verificado por la Universidad después de que la empresa que busca personal carga los datos.

Este fue el tema de un grupo de 2022, que retomó el trabajo comenzado por un grupo anterior en 2020/2021. 
Una parte importante de la funcionalidad está implementada, y ya fue validada por una persona de la Universidad.

La carpeta la pueden ver en la [página de pautas para la cursada](../pautas-para-la-cursada.md).

A continuación los links para los repos de back y front, que hay que forkear igual que se hizo [el cuatrimestre pasado](../cuatrimestres/2023s1.md).
- **Front**: [https://github.com/desapp-2022c1-grupo2/desapp-frontend](https://github.com/desapp-2022c1-grupo2/desapp-frontend).
- **Back**: [https://github.com/desapp-2022c1-grupo2/desapp-backend](https://github.com/desapp-2022c1-grupo2/desapp-backend).


## Grupos

### Grupo 1
Silvana Farías  
Camila Bertolani  
Ezequiel Mondone  
Alan Cichello  
Pablo Origlia  

**Trabajo asignado**  
Seguimiento TPs diseño industrial


### Grupo 2
Raúl Gutierrez  
Mariano Galván  
Emir Ahumada Challiol  
Javier Robledo  
Julián Páez
Juan Nieva  

**Trabajo asignado**  
Equivalencias


### Grupo 3
Leonel Zeballez  
Florencia Dias  
Gonzalo Iglesias  
Jose Ivorra  
Ezequiel David  

**Trabajo asignado**  
Comunidad de trabajo 


### Grupo 4
Luciano Robles  
Ramiro Ambrosetti  
Fernando Rodriguez  
Nicolas Silberman  
Julián Diani  
Ezequiel Pereira  

**Trabajo asignado**  
Control de gastos de subsidios


## Cronograma 

| Fecha | Es presencial | Actividad |
| --- | --- | --- |
| 10/08 | No | Presentación / objetivos / selección de trabajos. |
| 17/08 | No | <b>1er Sprint - planning</b> <br/> |
| 24/08 | No | Seguimiento. |
| 31/08 | No | <b>1er Sprint - review<b><br/><b>2do Sprint - planning<b> |
| 07/09 | No | Seguimiento |
| 14/09 | No | Seguimiento |
| 21/09 | No | <b>2do Sprint - review<b><br/><b>3er Sprint - planning<b> |
| 28/09 | No | Objetivos de armado de carpeta y presentación final |
| 05/10 | No | Seguimiento |
| 12/10 | No | <b>3er Sprint - review</b><br/><b>4to Sprint - planning</b> |
| 19/10 | No | Revisión carpetas |
| 26/10 | <span style="font-weight: bold; color: crimson">Sí</span> | <span style="font-weight: bold; color: crimson">Práctica presentación presencial</span> |
| 02/11 | No | <b>4to Sprint - review<b><br/><b>5to Sprint - planning<b> |
| 09/11 | No | Entrega de carpetas |
| 16/11 | No | Seguimiento |
| 23/11 | No | <b>5to Sprint - review<b> |
| 30/11 | <span style="font-weight: bold; color: crimson">Sí</span> | <span style="font-weight: bold; color: crimson">Presentación presencial</span> |
